Emiliano Moreno M.

Data Scientist

Emiliano Américo Moreno Miranda

+56 9 50983241

emilianoam@pm.me

Perfil LinkedIn

Presentación

de fenómenos estocásticos y razonamiento cuantitativo. También manejo herramientas computacionales y fundamentos teóricos para ciencia de datos, aprendizaje de máquina e inteligencia artificial. Actualmente interesado en el desarrollo de modelos innovadores con fuerte base teórica y computacional aplicables a modelos predictivos y aprendizaje de máquina.

Formación en metodologías para la investigación, modelamiento

Aptitudes

R Language, Python, MS Office, SQL.

Experiencia

PriceWaterhouseCoopers Chile, Risk and Regulatory Services

Diciembre 2022 - Marzo 2023, Santiago

Durante el verano de 2023 realicé mi práctica profesional en PwC Chile en el área de Riesgo y Regulación. Fui encargado de calcular y auditar reservas técnicas de seguros de vida y generales según normas estipuladas por la CMF. Para esto fue necesario utilizar softwares como Excel y Access para manejar las bases de datos provistas por los clientes. Además desarrollé una aplicación de línea de comandos para acelerar y automatizar algunos procesos del departamento.

PUC Chile, Ayudante Docente

Agosto DEL 2019-ACTUALIDAD, Santiago

Experiencia en diversos cursos de la Facultad de Matemáticas impartidos para las carreras de Estadística, Matemática, Ingeniería, Pedagogía, entre otros. Todos los cursos han sido con enfoque en aspectos teóricos y manejo de software. Las principales responsabilidades incluyen realizar clases expositivas sobre situaciones aplicadas (ejercicios) relacionadas con la materia expuesta por el profesor titular, calificar las evaluaciones y entregar las notas oportunamente mediante la plataforma de aprendizaje.

Formación

PUC Chile, Estadístico

2018 - 2022, Campus San Joaquín

Estudios de Licenciatura y Título profesional en Estadística. Carrera impartida por la Facultad de Matemática. Graduado y Titulado.